【裁判字號】    94,簡上,355
【裁判日期】    950613
【裁判案由】    竊盜
【裁判全文】
臺灣臺南地方法院刑事判決             94年度簡上字第355號
上  訴  人  臺灣臺南地方法院檢察署檢察官
被      告  甲○○
                      )
上列上訴人因被告竊盜案件，不服本院九十四年度簡字第二一四
八號中華民國九十四年九月十四日第一審判決（聲請簡易判決處
刑案號：九十四年度偵字第九九六九號），提起上訴，及聲請併
案審理（臺灣高雄地方法院檢察署九十四年度偵字第二一一０七
號、速偵字第一三六七號），本院管轄之第二審合議庭認本件有
刑事訴訟法第四百五十二條之情形，逕依通常程序為第一審判決
如下：
    主  文
原判決撤銷。
甲○○共同連續攜帶兇器竊盜，處有期徒壹年，扣案之菜刀壹支
、竹筍刀壹支、剪刀貳把、美工刀壹支、電工鉗壹支、釣魚線壹
條、鉛片壹片，均沒收。
    事  實
一、甲○○基於概括犯意，連續於：(一)民國九十四年八月四日九
    時三十分許，夥同郭昆明（業經本院判處有期徒刑四月確定
    ）共同基於意圖為自己不法所有之犯意聯絡，由郭昆明騎乘
    未懸掛車牌之機車搭載甲○○，二人並攜帶甲○○所有客觀
    上可供兇器使用之菜刀及竹筍刀，前往臺南縣龍崎鄉○○村
    ○○號○道明所經營之工廠內，竊取價值約新臺幣（下同）
    五千元之電線一捆，得手後旋騎乘前開機車離去，適二人共
    乘之機車因未懸掛車牌遭警發現而一路追趕，迄同日十一時
    三十分許，始在臺南縣關廟鄉布袋村臺十九甲線前右轉產業
    道路五百公尺處竹筍園前為警攔獲，進而查悉上情，並扣得
    菜刀及竹筍刀各一支；(二)九十四年九月十二日十七時許，甲
    ○○復夥同張貴人（檢察官另行起訴）共同基於意圖為自己
    不法所有之犯意聯絡，由張貴人騎乘車牌號碼ＮＬＭ─９０
    ０號機車搭載甲○○，二人並攜帶甲○○所有客觀上可供兇
    器使用之剪刀、美工刀及電工鉗，至高雄縣阿蓮鄉後寮公園
    後方水溝旁，由甲○○持電工鉗將高雄縣阿蓮鄉公所所有之
    電纜線自電源開關處扯下後，再持剪刀將電纜線另一端剪斷
    ，計竊得重量約十八公斤（價值約五千元）之電纜線一批，
    旋將竊得之電纜線放置在上開機車腳踏板處騎乘離去。嗣於
    同日十七時三十分許，甲○○與張貴人共騎上開機車在行經
    臺南縣歸仁鄉○○村○○路○段一０一巷與一二七巷巷口時
    ，為警查獲並扣得電纜線一批（已發還）及剪刀二把、美工
    刀及電工鉗各一支；(三)九十四年九月三十日十六時許，甲○
    ○復夥同高慶祝（檢察官另行偵結）共同基於意圖為自己不
    法所有之犯意聯絡，由高慶祝騎乘車牌號碼ＭＺＲ─８３７
    號機車搭載甲○○，在行經高雄縣阿蓮鄉港後村港後二二之
    十號福德祠前時，見四下無人，竟由高慶祝在一旁把風，甲
    ○○則以己有之釣魚線綁鉛片黏口香糖之方式，竊取公德箱
    內之香油錢二百元，得手後欲逃離現場之際，為警當場查獲
    ，並扣得釣魚線一條、鉛片一片。
二、案經臺南縣警察局歸仁分局報請臺灣臺南地方法院檢察署檢
    察官偵查後聲請簡易判決處刑，暨臺南縣警察局歸仁分局、
    高雄縣政府警察局湖內分局分別報請臺灣高雄地方法院檢察
    署檢察官移送併案審理。
    理  由
一、上揭事實，迭據被告甲○○於警詢、偵查及本院審理時均坦
    承不諱，核與共同被告郭昆明、張貴人、高慶祝分別於警詢
    及檢察官偵訊時供述之情節相符，且有如事實欄所示之物扣
    案可資佐證，復有扣押物品目錄表二紙、扣押書一紙、贓物
    認領保管單三紙、現場相片十二幀在卷可憑，足認被告自白
    與事實相符。綜上，本案事證明確，被告犯行應堪認定。
二、按刑法第三百二十一條第一項第三款之攜帶兇器加重竊盜罪
    ，係以行為人攜帶兇器竊盜為其加重條件，此所謂兇器，其
    種類並無限制，凡客觀上足對人之生命、身體、安全構成威
    脅，具有危險性之兇器均屬之，且祇須行竊時攜帶此種具有
    危險性之兇器為已足，並不以攜帶之初有行兇之意圖為必要
    （最高法院七十九年臺上字第五二五三號判例參照）。而扣
    案如事實欄(一)(二)所示之菜刀、竹筍刀、剪刀、美工刀、電工
    鉗均為銳利之尖硬器物，客觀上足對人之生命、身體、安全
    構成威脅，自屬具有危險性之兇器無訛。故核被告甲○○就
    上開事實欄(一)、(二)部分所為，均係犯刑法第三百二十一條第
    一項第三款之攜帶兇器加重竊盜罪；就上開事實欄(三)部分所
    為，係犯刑法第三百二十條第一項之普通竊盜罪。聲請簡易
    判決處刑意旨就事實欄(一)部分，雖認應依刑法第三百二十條
    第一項之普通竊盜罪論處，而容有未洽，惟聲請簡易判決處
    刑之基本事實相同，爰依法變更聲請簡易判決處刑法條，併
    予敘明。被告甲○○與郭昆明、張貴人、高慶祝就事實欄(一)
    、(二)、(三)部分間，分別具有犯意聯絡及行為分擔，均為共同
    正犯。又被告甲○○先後三次竊盜犯行，時間緊接，犯罪構
    成要件相同，顯係基於概括犯意反覆為之，為連續犯，應依
    刑法第五十六條之規定，論以攜帶兇器加重竊盜一罪，並依
    法加重其刑。檢察官雖未就事實欄所示(二)、(三)部分竊盜犯行
    併予聲請簡易判決處刑，惟上開部分與經聲請簡易判決處刑
    論罪科刑之事實(一)部分該竊盜犯行，既有連續犯之裁判上一
    罪關係，復經檢察官移送併辦，自為聲請簡易判決處刑之效
    力所及，本院自得併予審理，附此敘明。原審以被告犯行明
    確，依法論罪科刑，原非無見，惟被告甲○○就事實欄所示
    (二)、(三)部分之竊盜犯行，原審未及一併審結，且就事實欄所
    示(一)部分認僅構成普通竊盜罪，均容有未洽，檢察官上訴指
    摘原判決就事實欄所示(二)、(三)部分未一併審酌即有理由，自
    應由本院將原判決撤銷改判。爰審酌被告甲○○正值盛年且
    四肢健全具完全之謀生能力，竟不思憑己力賺取財物，短短
    二個月內即犯下數起竊盜案件，顯然欠缺法紀觀念，及其犯
    後坦承犯行、尚有悔意等一切情狀，量處如主文所示之刑。
    另扣案之菜刀一支、竹筍刀一支、剪刀二把、美工刀一支、
    電工鉗一支、釣魚線一條、鉛片一片，為被告甲○○所有，
    且分別係供犯罪所用或供犯罪預備之物，業據其供明在卷可
    按，爰均依刑法第三十八條第一項第二款規定宣告沒收。
三、按對於簡易判決之上訴，準用刑事訴訟法第三編第一章及第
    二章之規定，管轄第二審之地方法院合議庭受理簡易判決上
    訴案件，應依通常程序審理，其認案件有刑事訴訟法第四百
    五十二條之情形者，應撤銷原判決，逕依通常程序為第一審
    判決，此為法院辦理刑事訴訟簡易程序案件應行注意事項第
    十四項所明定。本件被告甲○○既經判處有期徒刑一年，且
    未宣告緩刑之判決，則檢察官聲請簡易判決處刑中被告所犯
    之罪，顯不合刑事訴訟法第四百四十九條所定得以簡易判決
    處刑之案件，爰依同法第四百五十二條之規定，逕依通常程
    序為第一審判決。
據上論斷，應依刑事訴訟法四百五十五條之一第一項、第三項、
第四百五十二條、第三百六十九條第一項前段、第三百六十四條
、第二百九十九條第一項前段、第三百條，刑法第二十八條、第
五十六條、第三百二十一條第一項第三款、第三十八條第一項第
二款，判決如主文。
本案經檢察官乙○○到庭執行職務。
中    華    民    國    95    年    6    月    13     日
                  刑事第六庭    審判長法  官  張瑛宗
                                      法  官  陳映佐
                                      法  官  徐千惠
以上正本證明與原本無異。
如不服本判決，應於判決送達後10日內，向本院提出上訴狀（應
附繕本）。
                                      書記官  方秀貞
中    華    民    國    95    年    6    月    13     日
附錄本案論罪科刑法條：
中華民國刑法第321條
犯竊盜罪而有左列情形之一者，處 6 月以上、 5 年以下有期徒
刑：
一  於夜間侵入住宅或有人居住之建築物、船艦或隱匿其內而犯
    之者。
二  毀越門扇、牆垣或其他安全設備而犯之者。
三  攜帶兇器而犯之者。
四  結夥三人以上而犯之者。
五  乘火災、水災或其他災害之際而犯之者。
六  在車站或埠頭而犯之者。
前項之未遂犯罰之。


司法院資訊處製作；財團法人民間司法改革基金會備份。
